【裁判字號】    97,審訴,2780
【裁判日期】    971205
【裁判案由】    妨害公務等
【裁判全文】
臺灣桃園地方法院刑事判決            97年度審訴字第2780號
公  訴  人  臺灣桃園地方法院檢察署檢察官
被      告  甲○○
上列被告因竊盜等案件，經檢察官提起公訴（97年度偵字第1943
2 號），嗣於本院準備程序進行中，被告就被訴事實為有罪之陳
述，經本院告知簡式審判程序意旨，並聽取公訴人、被告之意見
後，本院裁定改依簡式審判程序審理，並判決如下：
    主  文
甲○○共同攜帶兇器竊盜，累犯，處有期徒刑柒月，扣案之自製
L型 扳手壹支沒收；又損壞公務員職務上掌管之物品，累犯，處
有期徒刑肆月。應執行有期徒刑玖月，扣案之自製L 型扳手壹支
沒收。
    事  實
一、甲○○前於民國94年間因施用第二級毒品案件，經本院以94
    年度桃簡字第1947號判處有期徒刑4 月確定；於同年間復因
    竊盜案件，經本院以94年度易字第1094號判處有期徒刑8月
    、緩刑3 年確定，嗣經本院以95年度撤緩字第66號裁定撤銷
    緩刑確定，上開二罪再經本院以95年度聲字第3373號裁定應
    執行有期徒刑11月確定；另於95年間因竊盜案件，經本院以
    95年度桃簡字第1628號判處拘役30日確定，經與前開應執行
    有期徒刑11月接續執行，徒刑部分於96年4 月30日縮刑期滿
    執行完畢，拘役部分於96年5 月4 日易科罰金出監（於本案
    構成累犯）。詎猶不知悔改，復與姓名、年籍不詳綽號「便
    當」之成年男子，共同基於為自己不法所有之犯意聯絡，於
    97年8 月25日22時許，以甲○○持客觀上足為兇器之自製L
    型扳手1 支，而「便當」在場把風之方式，於臺北縣泰山鄉
    ○○路454 號前，竊取乙○○所有車號K7－0463號自用小貨
    車1 台得手後駕駛離去，嗣於同年月27日凌晨0 時15分許，
    因上開二人形跡可疑，為桃園縣政府警察局中壢分局中福派
    出所員警曾正裕、林伯晏，在桃園縣中壢市○○路43巷25號
    前盤查，詎甲○○竟另基於毀壞公務員職務上所掌管公物之
    犯意，不顧警用機車停放在上開竊得之自用小貨車前，遽然
    駕駛上開小貨車撞擊、拖行曾正裕原所騎乘車號8FJ －332
    號之警用巡邏機車，並碰撞停放在路旁吳華慶停放在路旁之
    車號9P－7589號自用小客車始熄火，甲○○與「便當」均分
    別跳車逃竄，然僅甲○○為警逮捕，至「便當」則逃逸無蹤
    ，嗣並在上開自用小貨車上查扣注射針筒2 支（甲○○涉犯
    違反毒品危害防制條例案件部分由本院另案審理中）及其所
    有供本件竊盜犯行所用之自製L 型扳手1 支。
二、案經桃園縣政府警察局中壢分局報告臺灣桃園地方法院檢察
    署檢察官偵查起訴。
    理  由
一、本案被告甲○○所犯之罪，並非法定刑為死刑、無期徒刑或
    最輕本刑3 年以上有期徒刑之罪，亦非高等法院管轄第一審
    之案件，而被告於準備程序中就被訴事實已為有罪之陳述，
    經本院告知簡式審判程序之旨，並聽取被告與公訴人之意見
    後，本院乃依刑事訴訟法第273 條之1 第1 項規定，裁定進
    行簡式審判程序，合先敘明。
二、上揭犯罪事實業據被告甲○○坦承不諱，核與被害人乙○○
    於警詢、偵查中之指述及證人吳華慶於警詢中之證訴與證人
    曾正裕、林伯晏於偵查中之證述情節相符，並有桃園縣政府
    警察局車輛尋獲電腦輸入單、臺北縣政府警察局車輛協尋電
    腦輸入單、贓物認領保管單、8FJ－332號之警用巡邏機車及
    9P－7589號車輛之車籍查詢基本資料各1 紙、現場照片24張
    並有扣案之自製L 型扳手1 支附卷可稽。足認被告之任意性
    自白與事實相符，堪以採信。本件事證明確，被告犯行已堪
    認定，應依法論罪科刑。
三、按刑法第138 條之毀損公務員職務上掌管之物品罪，祇要對
    於公務員職務上所掌管之物品，有毀棄、損壞、隱匿或致令
    不堪用之任一行為，罪即成立。而被告所破壞之機車，係桃
    園縣政府警察局所有，配發給警員曾正裕供巡邏勤務使用，
    且機車左右兩側標示有「桃園縣政府警察局」字樣，自屬公
    務員職務上所掌管之物品。又組成機車之任一零件與配備，
    均具有其特定之功能性，如遭破壞，使各該零件之外形改變
    ，功能及作用喪失，即足成立損壞物品之罪，不以使機車喪
    失全部效用為必要（最高法院92年度台上字第3388號判決參
    照）。次按所謂兇器，其種類並無限制，凡客觀上足對人之
    生命、身體、安全構成威脅，具有危險性之兇器均屬之，且
    祇須行竊時攜帶此種具有危險性之兇器為已足，並不以攜帶
    之初有行兇之意圖為必要（最高法院79年度台上字第5253號
    判例可資參照）。查本件扣案之自製L 型扳手1 支，屬金屬
    製品，質地堅硬，於客觀上足以對人之生命、身體、安全構
    成威脅，應屬兇器無訛。
四、核被告所為係犯刑法第321 條第1 項第3 款之攜帶兇器竊盜
    罪與同法第138 條之損壞公務員職務上所掌管之物品罪。被
    告所犯上開二罪間，犯意各別，構成要件互異，應分別論罪
    ，併合處罰。被告與姓名、年籍不詳綽號「便當」之成年男
    子就上揭攜帶兇器竊盜犯行，有犯意聯絡及行為分擔，為共
    同正犯。另查，被告有事實欄一所載之科刑及執行紀錄，有
    臺灣高等法院被告前案紀錄表附卷可稽，其於有期徒刑執行
    完畢後5 年內故意再犯本案有期徒刑以上之二罪，皆為累犯
    ，應依法加重其刑。另扣案之自製L 型扳手1 支為被告所有
    供犯本件竊盜所用之物，業據被告供承在卷，應依刑法第38
    條第1 項第2 款之規定宣告沒收。爰審酌被告之前科、素行
    ，僅因想找車代步使用，而為上開竊盜犯行，其價值觀及守
    法概念有偏差，對被害人造成損害，惟被害人遭竊物品均已
    領回，所生損害非鉅，且其後為脫免員警追捕，竟駕車撞擊
    巡邏機車意圖逃逸，實無可取，及其犯罪手段、智識程度、
    犯後坦承犯行之態度等一切情狀，各量處如主文所示之刑，
    並定應執行之刑。
據上論斷，依刑事訴訟法第273 條之1 第1 項、第299 條第1 項
前段，刑法第28條、第321 條第1 項第3 款、第138 條、第47條
第1 項、、第38條第1 項第2 款、第51條第5 款，判決如主文。
本案經檢察官顏世翠到庭執行職務。
中    華    民    國    97    年    12    月     5    日
                    刑事庭  法  官  林孟宜
以上正本證明與原本無異。
如不服本判決，應於判決送達後10日內向本院提出上訴狀（應附
繕本），其未敘述上訴理由者，應於上訴期間屆滿後20日內補提
理由書狀於本院，上訴於臺灣高等法院。
                            書記官  洪明媚
中    華    民    國    97    年    12    月     5    日
附錄本案論罪科刑法條：
中華民國刑法第321條
犯竊盜罪而有左列情形之一者，處6月以上、5年以下有期徒刑：
一、於夜間侵入住宅或有人居住之建築物、船艦或隱匿其內而犯
    之者。
二、毀越門扇、牆垣或其他安全設備而犯之者。
三、攜帶兇器而犯之者。
四、結夥三人以上而犯之者。
五、乘火災、水災或其他災害之際而犯之者。
六、在車站或埠頭而犯之者。
前項之未遂犯罰之。
中華民國刑法第138條
毀棄、損壞或隱匿公務員職務上掌管或委託第三人掌管之文書、
圖畫、物品，或致令不堪用者，處5年以下有期徒刑。


司法院資訊處製作；財團法人民間司法改革基金會備份。
